【裁判字號】    90,簡上,169
【裁判日期】    901219
【裁判案由】    損害賠償
【裁判全文】
臺灣士林地方法院民事判決  九十年度簡上字第一六九號
    原      告  乙○○
    被      告  甲○○
右當事人間刑事附帶民事訴訟請求損害賠償事件，經本院刑事第二審合議庭移送本院
審理，本院判決如左：
    主      文
被告應給付原告新臺幣壹拾萬元，及自民國九十年五月廿九日起至清償日止，按年息
百分之五計算之利息。
原告其餘之訴駁回。
訴訟費用由被告負擔二十分之一；餘由原告負擔。
本判決第一項於原告以新臺幣萬肆仟元為被告供擔保後，得假執行。
原告其餘假執行之聲請駁回。
    事實及理由
一、原告起訴主張：其與被告於民國八十二年十一月一日結為夫妻，並生育二男二女
    ，惟被告暴力成習，稍不如意即拳打腳踢，原告因念育有年幼子女，忍氣吞聲求
    取家庭和睦，不料被告反而變本加厲，時常對原告加以毆打，於民國八十九年八
    月十三日下午四時三十分，在台北縣八里鄉○○路八一號住處，只因一小事與原
    告爭吵，竟持椅子對原告猛力加以毆打，致原告手肘、左髖、左膝多處挫傷及瘀
    血腫，內傷嚴重，幸經管區警員護送就醫，案經原告訴請偵辦後，被告竟多方逼
    迫原告離婚，原告不得已於八十九年十一月廿七日與被告離婚，爰依民法第一百
    九十五條第一項規定，請求被告賠償原告精神慰撫金新台幣（下同）二百萬元，
    及自起訴狀繕本送達被告翌日起至清償日止，按年息百分之五計算之遲延利息。
二、被告則以：伊並未在八十九年八月十三日下午四時三十分毆打原告，當日係因原
    告拿椅子要丟伊，所以兩造發生拉扯，而且原告當時膝蓋根本沒有受傷，只有手
    臂一點傷等語，並聲明駁回原告之訴。
三、原告主張被告於八十九年八月十三日下午四時三十分，在台北縣八里鄉○○路八
    一號住處毆打伊致右手肘、左臗關節及左膝多處挫傷併瘀腫等事實，業據原告提
    出馬偕醫院診斷證明書一紙為證，且被告因此次傷害原告行為，經本院刑事庭以
    八十九年度簡字第一二二０號刑事簡易判決有期徒刑三月，如易科罰金以三百元
    折算一日，嗣被告不服提起上訴，再經本院刑事第二審合議庭以九十年度簡上字
    第四四號判決駁回上訴確定，有刑事判決二份可憑，被告雖否認有毆打原告行為
    ，並辯稱雙方僅有拉扯椅子動作，惟被告於前述傷害刑事案件偵查時，即供承「
    因她一天到晚與我父親爭吵，很不孝順，我才打她」，嗣於本院審理時亦稱係原
    告與其父親爭吵，之後要伊去買奶粉，伊不肯才發生等情，業據本院調借刑事案
    卷核閱無誤（見台灣士林地方法院檢察署八十九年度偵字第九二三二號偵查卷第
    十七頁及本院九十年度簡上字第四四號案卷第四十三頁），被告否認有毆打原告
    行為，即不足採信，原告主張於上述時地遭被告毆打成傷之事實，堪信為真實。
四、按不法侵害他人之身體、健康、名譽或自由者，被害人雖非財產上之損害，亦得
    請求賠償相當之金額，修正前民法第一百九十五條第一項前段定有明文。本件被
    告於毆打傷害原告之身體及健康已如前述，原告向被告請求非財產上之損害，洵
    屬正當。爰審酌兩造原為夫妻，被告所為家庭暴力行為，傷害時以椅子打傷原告
    之手段，及所造成原告受傷嚴重程度，並參酌原告係高職畢業，現從事便利商店
    店員工作，每月收入約為二萬六千元，而被告則受僱擔任水泥工，每日工資為二
    千元，並審酌兩造之社會地位、經濟狀況及原告所受精神上所受痛苦程度等一切
    情狀，認原告請求被告給付精神慰撫金二百萬元顯屬過高，應以十萬元為相當，
    其逾此所為之請求，為無理由，應予駁回。
五、從而，原告請求被告給付十萬元，及自起訴狀繕本送達被告翌日起即九十年五月
    廿九日起至清償日止，按年息百分之五計算之遲延利息，為有理由，應予准許，
    逾此部分之請求，為無理由，應予駁回。
六、原告陳明願供擔保，聲請宣告假執行，經核其勝訴部份，合於法律規定，爰酌定
    相當之擔保金額宣告之；其餘假執行之聲請，因該部份訴之駁回而失所依據，應
    予駁回。
七、據上論結：依民事訴訟法第七十九條但書，判決如主文。
中      華      民      國      九十      年      十二    月    十九    日
                                臺灣士林地方法院民事第二庭
~B審判長法官  俞慧君
~B法      官  劉穎怡
~B法      官  詹朝傑
右為正本係照原本作成。
本件不得上訴。
中      華      民      國      九十      年     十二     月   二十一   日
~B法院書記官  黃秀雲


司法院資訊處製作；財團法人民間司法改革基金會備份。
